臺灣高等法院刑事判決　　　　　　　　　　　　　九十三年度上訴字第三二二四號
　　上　訴　人
　　即　被　告　甲○○
右上訴人因毒品危害防制條例案件，不服臺灣板橋地方法院九十三年度訴字第九五二
號，中華民國九十三年八月三十一日第一審判決（起訴案號：臺灣板橋地方法院檢察
署九十三年度毒偵字第七號，併辦案號：臺灣雲林地方法院檢察署九十三年度毒偵字
第二二八號、第四二六號、第七五○號、第一一○五號）提起上訴，本院判決如左：
    主  文
原判決撤銷。
甲○○連續施用第一級毒品，處有期徒刑壹年。扣案壹支注射針筒內之海洛因（驗餘
淨重零點零捌公克）、海洛因壹包（驗餘淨重零點零壹公克），均沒收銷燬；扣案上
開內有海洛因之注射針筒壹支、注射針筒貳支、分裝袋壹只，均沒收。
    事  實
一、甲○○曾於民國九十一年間因施用毒品案件，經臺灣雲林地方法院九十一年三月
    十五日九十一年度毒聲字第二二九號裁定送觀察勒戒後，認無繼續施用毒品傾向
    ，由臺灣雲林地方法院檢察署檢察官於九十一年五月二十三日以九十一年度毒偵
    字第一八一號不起訴處分確定；又於九十二年間因施用毒品案件，經臺灣雲林地
    方法院於九十二年一月二十九日以九十二年度毒聲字第九八號裁定觀察勒戒後，
    認無繼續施用毒品傾向，由臺灣雲林地方法院檢察署檢察官於九十二年六月十二
    日以九十二年度毒偵字第十六號、第三○三號、第四九三號、第五○九號為不起
    訴處分確定，並於九十二年六月十二日釋放出監。詎甲○○不知悔改，自前開不
    起訴處分確定釋放出所後五年以內，自九十二年八月七日起（簡易判決處刑聲請
    書記載為九十二年八月八日二時採尿前回溯二十六小時以內某時）至九十三年六
    月十二日止，在臺北縣新莊市某處及雲林縣口湖鄉成龍村成龍一○五號住處，基
    於概括犯意，將第一級毒品海洛因以針筒注射方式，施用第一級毒品海洛因多次
    。嗣為警先於九十二年八月七日晚間十時五十五分許，在臺北市萬華區○○○路
    與武昌街口查獲，並扣得甲○○所有供其施用第一級毒品海洛因所用之注射針筒
    一支及內含之第一級毒品海洛因（驗餘淨重為○．○八公克），經警移送臺灣臺
    北地方法院檢察署檢察官訊問後飭回；甲○○又於九十三年一月七日上午十時許
    ，經警通知至雲林縣警察局北港分局驗尿，結果呈嗎啡陽性反應；復於九十三年
    三月七日下午三時，為警於臺北縣板橋市○○○路二二三巷七號五樓水上別館六
    ○八室查獲，並扣得甲○○所有供施用第一級毒品海洛因之注射針筒一支、分裝
    袋一只；又於九十三年六月十二日上午十時二十分，在雲林縣口湖鄉○○村○○
    路三十三號前為警查獲，並扣得甲○○所有供施用第一級毒品海洛因一包（驗餘
    淨重為○．○一公克）、注射針筒一支；最後一次又於九十三年八月一日採尿時
    點回溯前七十二小時內之某時，在不詳處所，施用第一級毒品海洛因，嗣九十三
    年七月三十一日因竊盜案件解送臺灣雲林第二監獄執行，經該監於翌日採尿送驗
    ，檢出毒品嗎啡陽性反應，而查悉上情。
二、案經臺北市政府警察局萬華分局報請臺灣臺北地方法院檢察署呈請臺灣高等法院
    檢察署令轉臺灣板橋地方法院檢察署檢察官聲請簡易判決處刑，暨雲林縣警察局
    北港分局報請臺灣雲林地方法院檢察署移由臺灣板橋地方法院併審，原審依簡式
    審判程序判決。
    理  由
一、認定事實所依據之證據及理由：
    被告甲○○於右揭時地施用第一級毒品海洛因多次之犯行，迭據被告於偵查、原
    審中供認不諱，並有被告所有供施用第一級毒品海洛因一包（驗餘淨重○．○一
    公克）、一支注射針筒內之海洛因（驗餘淨重○．○八公克），上開內有海洛因
    之注射針筒一支、注射針筒二支、分裝袋一只扣案可證。而被告為於九十二年八
    月八日凌晨二時為警查獲後採集尿液，經送明生科技股份有限公司，以氣相層析
    質譜分析法檢驗結果，確呈嗎啡陽性反應，有該公司九十二年九月十六日濫用藥
    物檢體檢驗報告一件在卷可稽；九十二年八月七日晚間十時五十五分許為警查扣
    注射針筒一支內之白色粉末，經送法務部調查局以化學呈色法及氣相層析質譜儀
    分析法檢驗結果，確含第一級毒品海洛因，粉末淨重為○．○八公克（針筒重二
    ．一五公克），有該局九十二年九月三十日調科壹字第○二○○○六○八九號鑑
    定通知書一件在卷可參。又被告於九十三年一月七日上午十時採尿，由詮昕科技
    股份有限公司以酵素免疫分析法及氣相層析質譜儀分析法檢驗結果，呈嗎啡陽性
    反應，有該公司九十三年一月二十日濫用藥物尿液檢驗報告一件附卷可佐。再被
    告於九十三年三月七日下午三時為警查獲後採集尿液，經臺灣檢驗科技股份有限
    公司以酵素免疫分析法及氣相層析質譜儀分析法檢驗結果，呈嗎啡陽性反應，有
    該公司九十三年三月十六日濫用藥物尿液檢驗報告一件在卷可考。而被告於九十
    三年六月十二日上午十時二十分為警查獲後採集尿液，經雲林縣衛生局檢驗結果
    ，呈嗎啡陽性反應，有該局九十三年七月八日煙毒尿液檢驗成績書一件卷可參；
    且九十三年六月十二日上午十時二十分為警查獲時扣得之白色粉末一包，經送法
    務部調查局以化學呈色法及氣相層析質譜儀分析法檢驗結果，確含第一級毒品海
    洛因，驗餘淨重為○．○一公克，有該局九十三年七月二十九日調科壹字第一○
    六○○二三三四號鑑定通知書一件附卷可佐。末被告於九十三年七月三十一日，
    經臺灣雲林第二監獄採集尿液，送詮昕科技股份有限公司以酵素免疫分析法及氣
    相層析質譜儀分析法檢驗結果，呈嗎啡陽性反應，有該公司九十三年八月十一日
    濫用藥物尿液檢驗報告一件在卷可考。被告施用第一級毒品海洛因之罪證明確，
    犯行洵堪認定。
二、論罪：
    被告有事實欄所載之施用毒品前案記錄，並於九十二年六月十二日釋放出監，有
    上揭不起訴處分書及臺灣高等法院被告全國前案紀錄表、臺灣板橋地方法院法務
    部在監
    五年以內，為本件施用第一級毒品海洛因之犯行，核其所為，係犯毒品危害防制
    條例第十條第一項之施用第一級毒品罪。其施用前後持有第一級毒品海洛因之低
    度行為，應為其施用之高度行為所吸收，不另論罪。又被告先後多次犯行，時間
    緊接，所犯係構成要件相同之罪，顯係基於概括犯意反覆為之，應論以連續犯之
    裁判上一罪，並加重其刑。公訴人雖僅就被告九十二年八月八日二時許採尿前二
    十六小時以內某時內施用第一級毒品海洛因之犯行聲請簡易判決處刑，惟事實欄
    所列其餘犯罪事實，與已聲請部分，有連續犯之裁判上一罪關係，且由檢察官移
三、撤銷改判之理由：
    原審予以被告論罪科刑，固非無見，惟查，原判決就被告自九十三年八月一日前
    七十二小時施用第一級毒品海洛因之事實（即台灣板橋地方法院檢察署九十三年
    度毒偵字第一一○五號併案審理部分）未及併予審理，即有未合。被告之上訴意
    旨執以指摘原判決不當，雖無理由，惟原判決既有上開可議，自應由本院將原判
    決撤銷改判。
四、科刑及沒收：
（一）本案雖係由被告上訴，但被告於原審判決後仍繼續施用毒品，本院認定被告連
      續施用毒品之次數較原判決認定者為多，依刑事訴訟法第三百七十條但書之規
      定，自得諭知較重於原審判決之刑。
（二）爰審酌被告施用毒品次數非少，犯行所生危害，已曾因相同犯行經觀察、勒戒
      、強制戒治等處遇後猶未能使其知所省惕，根絕施用毒品惡習，足徵其沾染甚
      深，犯罪後態度等一切情狀，量處如主文第二項所示之刑。
（三）扣案之注射針筒內之第一級毒品海洛因（驗餘淨重○．○八公克），第一級毒
      品海洛因一包（驗餘淨重○．○一公克），扣除鑑定過程中已滅失部分外，均
      應依毒品危害防制條例第十八條第一項前段之規定，沒收並銷燬之；而上開扣
      案內有第一級毒品海洛因之注射針筒一支、注射針筒二支、分裝袋一只，為被
      告所有供犯本件施用第一級毒品海洛因所用之物，此據被告供明在卷，爰依刑
      法第三十八條第一項第二款之規定沒收之。
五、被告甲○○經合法傳喚，無正當理由不到庭，爰不待其陳述逕行判決。
六、適用之法律：
    刑事訴訟法第三百六十九條第一項前段、第三百六十四條、第二百九十九條第一
    項前段、第三百七十一條，毒品危害防制條例第十條第一項、第十八條第一項前
    段，刑法第十一條前段、第五十六條、第三十八條第一項第二款。
本案經檢察官黃東焄到庭執行職務。
中　　　華　　　民　　　國　　九十三　　年　　 十二 　　月　　三十一　　日
                              臺灣高等法院刑事第八庭
                                  審判長法  官  陳　祐　治
                                        法  官　王　炳　梁
                                        法  官　陳　晴　教
右正本證明與原本無異。
如不服本判決，應於收受送達後十日內向本院提出上訴書狀，其未敘述上訴之理由者
並得於提起上訴後十日內向本院補提理由書（均須按他造當事人之人數附繕本）。
                                        書記官　郭　台　發
中　　　華　　　民　　　國　　九十三　　年　　 十二 　　月　　三十一　　日
附錄：本案論罪科刑法條全文
毒品危害防制條例第十條
第一項：施用第一級毒品者，處六月以上五年以下有期徒刑。
